【裁判字號】    99,小上,78
【裁判日期】    990927
【裁判案由】    損害賠償
【裁判全文】
臺灣臺中地方法院民事裁定              99年度小上字第78號
上  訴  人  甲○○
被  上訴人  乙○○
上列當事人間請求損害賠償事件，上訴人對於民國99年7月30日
本院臺中簡易庭99年度中小字第1600號第一審小額民事判決提起
上訴，本院合議庭裁定如下：
    主      文
上訴駁回。
第二審訴訟費用新臺幣壹仟伍佰元由上訴人負擔。
    理      由
一、按對於小額程序之第一審裁判之上訴或抗告，非以其違背法
    令為理由，不得為之。又上訴狀內應記載上訴理由，表明下
    列各款事項：一、原判決所違背之法令及其具體內容。二、
    依訴訟資料可認為原判決有違背法令之具體事實，民事訴訟
    法第436條之24第2項、第436條之25分別定有明文。所謂判
    決有違背法令，乃指判決不適用法規或適用不當，亦為同法
    第468條所明定，此亦為小額事件之上訴程序所準用（民事
    訴訟法第436條之32第2項參照）。又以判決有不適用法規或
    適用不當為上訴理由時，其上訴狀或理由書應有具體之指摘
    ，並揭示該法規之條項或內容，若係成文法以外之法則，應
    揭示該法則之旨趣，倘為司法院解釋或最高法院之判例，則
    應揭示該判解之字號或其內容，如依民事訴訟法第469條所
    列第1款至第5款理由提起上訴時（第6款未準用，參照民事
    訴訟法第436條之32第2項規定），其上訴狀或理由書應揭示
    合於該條款之事實，上訴理由狀如未依此項方法表明者，即
    難認為已對原判決之違背法令有具體之指摘，其上訴自難認
    為合法（最高法院71年台上字第314號判例參照）。再取捨
    證據認定事實屬於事實審法院之職權，若其認定並不違背法
    令，即不許任意指摘其認定不當，以為上訴理由（最高法院
    28年上字第1515號判例參照）。次按上訴狀內未表明上訴理
    由者，上訴人應於提起上訴後二十日內，提出理由書於原第
    二審法院；未提出者，毋庸命其補正，由原第二審法院以裁
    定駁回之；上訴不合法者，第二審法院應以裁定駁回之，民
    事訴訟法第471條第1項、第444條第1項前段亦有明定，且此
    於小額事件之上訴程序亦準用之，此觀諸民事訴訟法第436
    條之32第2項規定自明。
二、本件上訴意旨略以：原判決不依現場事實，以判斷兩造過失
    責任，顯有偏頗，特為上訴，餘理由容另補呈云云。核其內
    容，僅就原判決事實認定之職權行使、證據取捨加以指摘，
    並未依民事訴訟法第436條之25規定，於上訴狀內表明原判
    決所違背之法令及具體內容，及依訴訟資料可認為原判決有
    違背法令之具體事實，或有民事訴訟法第469條第1款至第5
    款之情形，自難認對原判決之如何違背法令已有具體之指摘
    ；又本件上訴人對原判決於民國99年8月24日向本院提起上
    訴，其上訴狀中雖表明「餘理由容另補陳」等語，惟上訴人
    迄今未補具上訴理由書，有本院民事紀錄科查詢表在卷可憑
    ，本院亦毋庸命其補正。從而，揆諸上開說明，本件上訴即
    難認為合法，應予裁定駁回。
三、依民事訴訟法第436條之32第1項準用同法第436條之19規定
    ，第二審法院為訴訟費用之裁判時，應確定其訴訟費用額。
    而本件第二審訴訟費用額確定為新臺幣1,500元，爰諭知如
    主文第二項所示。
四、依民事訴訟法第436條之32第1項、第2項、第444條第1項、
    第95條、第78條、第436條之19第1項，裁定如主文。
中    華    民    國    99    年    9     月    27    日
                  民事第四庭  審判長法  官  楊國精
                                    法  官  黃文進
                                    法  官  林筱涵
正本證明與原本無異。
本裁定不得抗告。
中    華    民    國    99    年    9     月    27    日
                                    書記官

司法院資訊處製作；財團法人民間司法改革基金會備份。
